臺灣新北地方法院刑事判決
                                    110年度簡上字第260號
上  訴  人
即  被  告  朱家慧




上列上訴人即被告因妨害公務案件，不服本院於中華民國110年3
月2日以110年度簡字第449號所為之第一審刑事簡易判決（聲請
簡易判決處刑案號：109年度偵字第38174號），提起上訴，本院
管轄之第二審合議庭判決如下：
    主  文
上訴駁回。
    理  由
一、本案經本院審理結果，認原審以上訴人即被告朱家慧犯毀棄
    公務員職務上掌管之文書罪，處有期徒刑2月，如易科罰金
    ，以新臺幣（下同）1000元折算1日，緩刑2年，其認事用法
    均無違誤，量刑亦屬適當，爰引用原審判決書記載之事實、
    證據及理由（詳如附件）。
二、被告具狀上訴雖稱伊於民國109年9月23日17時45分許至新北
    市政府警察局土城分局清水派出所製作警詢筆錄時，有民眾
    在其製作筆錄附近走來走去偷聽偷看，伊才會撕毀警詢筆錄
    云云，然就此被告除未提出證據以實其說，無從逕認為真外
    ，且縱認所述屬實，被告亦應循法律途徑主張權利，而非逕
    自撕毀警詢筆錄，是被告憑此為由提起上訴，為無理由，應
    予駁回。
三、被告經合法傳喚，雖於本院110年12月16日審理期日前日致
    電書記官稱其因生理期無法到庭，復於110年12月24日傳真
    聲請狀到院，稱因生理期不宜長途北上，才能減少北上開庭
    之一切恐嚇、傷害、謀財害命、偷竊、詐財等多項受害案件
    云云，然被告就上開事由均未提出任何證據以資佐證，自無
    從憑其單方之詞認定被告有不到庭之正當事由。被告無正當
    理由不到庭，爰依刑事訴訟法第455條之1第1項、第3項、第
    371條規定，不待其陳述，由檢察官一造辯論而逕行判決，
    併此敘明。
據上論斷，應依刑事訴訟法刑事訴訟法第455條之1第1項、第3項
、第368條、第371條，判決如主文。
本案經檢察官余佳恩偵查後聲請簡易判決處刑，由檢察官鄭心慈
於本審到庭執行職務。
中　　華　　民　　國　　111 　年　　1 　　月　　20　　日
                  刑事第十五庭  審判長法  官  黃湘瑩

                                      法  官  梁世樺

                                      法  官  游涵歆
以上正本證明與原本無異。
不得上訴。
                                      書記官  李宥寬
中　　華　　民　　國　　111 　年　　1 　　月　　20　　日
--------------------------------------------------------
附件
臺灣新北地方法院刑事簡易判決　　　　　110年度簡字第449號
聲　請　人　臺灣新北地方檢察署檢察官
被　　　告　朱家慧　女　民國00年0月00日生
                    身分證統一編號：Z000000000號
                    住新北市○○區○○路00號3樓
                    居新北市○○區○○路00巷0弄0號5樓之1
                    指定送達址：新北市永和○○000○○○
上列被告因妨害公務案件，經檢察官聲請以簡易判決處刑（109
年度偵字第38174 號），本院判決如下：
    主  文
朱家慧犯毀棄公務員職務上掌管之文書罪，處有期徒刑貳月，如
易科罰金，以新臺幣壹仟元折算壹日。緩刑貳年。
    事實及理由
一、本件犯罪事實及證據，均引用如附件檢察官聲請簡易判決處
    刑書之記載。
二、核被告所為，係犯刑法第138 條之毀棄公務員職務上掌管之
    文書罪。爰審酌被告報警處理其遭竊案件在先，本應配合員
    警依循行政程序製作筆錄，竟毫無理由質疑員警洩漏其個人
    資料，當場將員警製作完成之筆錄予以撕毀，妨害員警之勤
    務正常運作，挑戰公權力、藐視國家法秩序之規範，所為應
    予非難，兼衡被告無前案紀錄，素行良好，大學畢業之智識
    程度、家庭經濟狀況，暨其犯罪動機、目的、手段及被告犯
    後態度等一切情狀，量處如主文所示之刑，並諭知易科罰金
    之折算標準。又被告前未曾因故意犯罪受有期徒刑以上刑之
    宣告，此有臺灣高等法院被告前案紀錄表1 份在卷可憑，被
    告係一時失慮而為本件犯行，雖未能坦承犯行，然經此偵審
    程序，應知所警惕而無再犯之虞，本院因認本件對被告所處
    之刑，以暫不執行為當，爰依刑法第74條第1 項第1 款之規
    定，予以宣告緩刑2 年，以啟自新。
三、依刑事訴訟法第449 條第1 項前段、第3 項、第454 條第2
    項，刑法第138 條、第41條第1 項前段、第74條第1 項第1
    款，逕以簡易判決處刑如主文。
四、如不服本判決，得自收受送達之翌日起20日內向本院提出上
    訴狀，上訴於本院第二審合議庭（須附繕本）。
本案經檢察官余佳恩聲請以簡易判決處刑。
中　　華　　民　　國　 110　　年　　3 　　月　　2 　　日
                  刑事第二十七庭  法  官  曹惠玲
上列正本證明與原本無異。
                                  書記官  張家瑋
中　　華　　民　　國　 110　　年　　3 　　月　　5 　　日
 附錄本案論罪科刑法條全文：
中華民國刑法第138條
（妨害職務上掌管之文書物品罪）
毀棄、損壞或隱匿公務員職務上掌管或委託第三人掌管之文書、
圖畫、物品，或致令不堪用者，處5 年以下有期徒刑。
-------------------------------------------------------
 附  件：
臺灣新北地方檢察署檢察官聲請簡易判決處刑書
                                    109年度偵字第38174號
    被　　　告　朱家慧　女　47歲（民國00年0月00日生）
                        住新北市○○區○○路00號3樓
                        居新北市○○區○○路00巷0弄0號
                        5樓之1
                        郵政信箱：永和○○000○○○
                        國民身分證統一編號：Z000000000號
上列被告因妨害公務案件，業經偵查終結，認為宜聲請以簡易判
決處刑，茲將犯罪事實及證據並所犯法條分敘如下：
        犯罪事實
一、朱家慧於民國109 年9 月23日12時43分許，於本署申告櫃台
    報案稱物品遭竊，故經警通知於同日17時45分許，至新北市
    ○○區○○路000 號新北市政府警察局土城分局清水派出所
    製作筆錄，然於該所警員將朱家慧警詢筆錄製作完畢後，朱
    家慧竟基於妨害公務之故意，將公務員職務上掌管之文書即
    上開朱家慧警詢筆錄，當場撕毀而不堪使用（毀損部分未據
    告訴）。
二、案經新北市政府警察局土城分局報告偵辦。
        證據並所犯法條
一、上開犯罪事實，業據被告朱家慧坦承不諱，然被告辯稱：筆
    錄是警方打的，我沒有同意要做妨害公務的筆錄，女警完成
    我被害人的筆錄後，偏偏跑到其他民眾面前攤開來裝訂筆錄
    ，民眾一直看我的筆錄，我懷疑他們內神通外鬼等語。惟查
    ，被告上開時間及地點撕毀警員製作之警詢筆錄等情，有監
    視器畫面截圖1 份、遭撕毀之筆錄照片1 張、警員職務報告
    2 份及受理民眾110 報案案件資料1 紙在卷可佐，事證明確
    ，被告犯嫌應堪認定。
二、核被告所為，係犯刑法第138 條之毀棄公務員職務上掌管文
    書罪嫌。
三、依刑事訴訟法第451 條第1 項聲請逕以簡易判決處刑。
    此　致
臺灣新北地方法院
中　　華　　民　　國　 109　　年　　12　　月　　17　　日
                              檢　察　官　余佳恩